【裁判字號】    94,上訴,1852
【裁判日期】    950428
【裁判案由】    違反毒品危害防制條例
【裁判全文】
臺灣高等法院高雄分院刑事判決        94年度上訴字第1852號
上  訴  人  臺灣高雄地方法院檢察署檢察官
被      告  甲○○（原名林承泰）
上列上訴人因被告違反毒品危害防制條例案件，不服臺灣高雄地
方法院94年度訴緝字第132號中華民國94年10月31日第一審判決
（起訴案號：臺灣高雄地方法院檢察署93年度核退毒偵字第285
號），提起上訴（併辦案號：同署94年度毒偵字第9788號、9792
號、95年度毒偵字第262號、1375號、736號），本院判決如下：
    主  文
原判決撤銷。
甲○○連續施用第一級毒品，累犯，處有期徒刑壹年肆月；扣案
之海洛因貳包（驗後合計淨重為壹拾點零參公克；空包裝重貳點
伍參公克）、海洛因壹包（驗後淨重零點壹壹公克、包裝重零點
貳壹公克）、均殘留海洛因之小湯匙壹支、空盒壹個及電子磅秤
壹台，均沒收銷燬之；扣案之空夾鏈袋貳拾肆只及小磁鐵壹塊，
均沒收；又連續施用第二級毒品，累犯，處有期徒刑捌月；扣案
之殘留甲基安非他命之上開電子磅秤壹台，沒收銷燬之；扣案之
上開空夾鏈袋貳拾肆只沒收。應執行有期徒刑壹年拾月，扣案之
海洛因貳包（合計淨重為壹拾點零參公克；空包裝重貳點伍參公
克）、海洛因壹包（驗後淨重零點壹壹公克、包裝重零點貳壹公
克）、均殘留海洛因之小湯匙壹支及空盒壹個、殘留海洛因及甲
基安非他命之電子磅秤壹台，均沒收銷燬；扣案之空夾鏈袋貳拾
肆只及小磁鐵壹塊，均沒收。
    事  實
一、甲○○曾於民國88年間，因施用第二級毒品案件，經原審法
    院88年度毒聲字第3912號裁定送觀察、勒戒，因認有繼續施
    用毒品之傾向，經同法院再以88年度毒聲字第4537號裁定送
    強制戒治，嗣因認無繼續戒治之必要，經同法院以88年度毒
    聲字第8196號裁定停止戒治，所餘戒治期間，並付保護管束
    ，於89年6 月29日因保護管束期滿視為強制戒治執行完畢；
    又被告上開施用第二級毒品甲基安非他命案件，並經同法院
    以89年度易字第4902號判決有期徒刑3 月，並經台灣高等法
    院高雄分院以90年度上易字第851 號判決駁回上訴確定，於
    90 年8月17日易科罰金執行完畢。詎其仍不知戒絕毒癮，明
    知海洛因及甲基安非他命分別經公告列為毒品危害防制條例
    第2 條第2 項第1 款之第一級毒品及同條項第2 款之第二級
    毒品，不得非法持有、施用，復基於施用第一級毒品海洛因
    之概括犯意及施用第二級毒品甲基安非他命之概括犯意，於
    強制戒治執行完畢釋放後5 年內，連續為下列施用海洛因及
    甲基安非他命之行為：
（一）被告自93年5月間下旬起迄同年9月29日晚上7時許止，在
      高雄市○○區○○路1505號14樓之5其居處，以將海洛因
      摻入香煙內吸食之方式，連續施用第一級毒品海洛因多次
      ；於93年9 月30日凌晨0 時46分許回溯24小時內之某時（
      不含公權力拘束時間），在同上居處，以將甲基安非他命
      置入吸食器燒烤以吸取煙霧之方式，施用第二級毒品甲基
      安非他命1 次。嗣為警於93年9 月29日晚上9 時30分許，
      在高雄市○○區○○路39巷與建民路口查獲，並當場扣得
      甲○○所有預備供分裝施用海洛因及甲基安非他命之空夾
      鏈袋24只及小磁鐵1 塊（將葡萄糖摻入海洛因稀釋後加以
      研磨之工具），以及第一級毒品海洛因2 包（合計淨重為
      10.03 公克；空包裝重為2.53公克）、均殘留海洛因之小
      湯匙1 支、空盒1 個、殘留海洛因及甲基安非他命之電子
      磅秤1 台，因而知悉上情。
（二）自94年9月6日21時20分許回溯24小時內某時，在不詳處所
      ，以同方法施用第一級毒品海洛因及第二級毒品甲基安非
      他命各1次。其於同日19時15分許，在高雄市○○區○○
      路與七賢路口，因另案通緝為警查獲後，經警採尿送驗，
      結果呈嗎啡及甲基安非他命陽性反應，因而查悉上情。
（三）自94年11月初某日至同年12月20日回溯24小時內之某時，
      在高雄地區○○○路邊或公廁，連續以將海洛因粉末摻入
      香煙內或以針筒注射之方式施用海洛因及以上開方法施用
      甲基安非他命多次。先後於94年11月16日19時20分許，在
      高雄縣路竹鄉大社國小前，為警查獲，並當場扣得海洛因
      1包（驗後淨重0.11公克、包裝重0.21公克）；於94年12
      月14日經警搜索其友人吳文萱位於高雄市前鎮區○○○路
      949號5樓之一住處時，經其同意採尿查獲；於94年12 月
      20時21時許，在高雄市前鎮區鎮○○街395巷33號1樓之1
      ，為警查獲。
二、案經高雄市政府警察局及苓雅分局、高雄縣警察局岡山分局
    報請臺灣高雄地方法院檢察署檢察官偵查起訴及併案審理。
    理  由
一、被告甲○○除否認有事實欄一、（二）之犯罪事實外，對事
    實欄一、（一）（五）之犯行及一、（三）（四）之施用第
    一級毒品海洛因犯行則坦承不諱。經查被告上開各次被查獲
    時所採尿液經送檢驗，其結果均呈嗎啡及甲基安非他命陽性
    反應，此有高雄市立凱旋醫院93年10月19日編號00000000號
    、94年9月19日編號Ａ00000000號、94年12月26日編號Ａ
    00000000號、95年1月2日編號Ａ00000000號濫用藥物尿液檢
    驗報告，台灣檢驗科技股份有限公司94年12月1日編號ＫＨ
    2005Ｂ0000000號濫用藥物尿液檢驗報告各1份附卷可稽（見
    偵一卷第2頁、偵二卷第20頁、偵三卷第9頁、警四卷第4頁
    、）。上開警方於93年9月29日晚上9時30分許扣案之海洛因
    粉末2包（合計淨重10.03公克；空包裝重2.53公克，原判決
    誤載為1包），及94年11月16日19時20分許在高雄縣路竹鄉
    大社國小前扣得海洛因1包（驗後淨重0.11公克、包裝重
    0.21公克）均確為海洛因，此有法務部調查局93年11月15日
    調科壹字第220018 438號、95年2月23日調科壹字第
    220022330號鑑定通知書各1份在卷可參（見偵一卷第16頁、
    本院卷第51頁）。又扣案之小湯匙1支、空盒1個及電子磅秤
    1台，經送往高雄醫學大學附設中和紀念醫院檢驗結果，小
    湯匙及空盒均呈海洛因陽性反應、電子磅秤同時呈海洛因及
    甲基安非他命陽性反應，此亦有該院93年12月28日報告編號
    0000-000、0000-000及0000-0 00號檢驗報告3紙在卷可查（
    見原審卷第34-36頁）。此外復有扣案之預備供施用海洛因
    、甲基安非他命之空夾鏈袋24只及小磁鐵1塊（作為稀釋海
    洛因粉末研磨之用）可為佐證（此2項扣押物品經送上開醫
    院檢驗結果，均呈海洛因及甲基安非他命陰性反應，有該院
    93年12月28日報告編號0000-000及0000-000號檢驗報告2 紙
    附卷可參（見原審卷第32、33頁）。綜此，被告連續施用第
    一級毒品海洛因及第二級毒品甲基安非他命多次之犯行，堪
    以認定。
 二、被告曾於88年間，因施用第二級毒品案件，經原審法院88
     年度毒聲字第3912號裁定送觀察、勒戒，因認有繼續施用
     毒品之傾向，經同法院再以88年度毒聲字第4537號裁定送
     強制戒治，嗣因認無繼續戒治之必要，經同法院以88年度
     毒聲字第8196號裁定停止戒治，88年11月25日釋放，所餘
     戒治期間並付保護管束，於89年6 月29日因保護管束期滿
     視為強制戒治執行完畢；有人犯在監所最新資料報表、臺
     灣高等法院被告前案紀錄表各1 份在卷足參（見偵一卷第
     17 頁 、本院卷第14-17 頁），被告於受強制戒治執行完
     畢釋放後，5 年內再犯本件施用第一、二級毒品罪，事證
     明確，應予依法論科。
三、查海洛因、安非他命分別係毒品危害防制條例第2 條第2 項
    之第一級、第二級毒品，不得非法持有、施用。核被告甲○
    ○所為，係犯毒品危害防制條例第10條第1 項之施用第一級
    毒品罪及同條第2 項之施用第二級毒品罪。其施用第一級、
    第二級毒品前後持有海洛因、甲基安非他命之低度行為，各
    應為施用之高度行為所吸收，均不另論罪。又被告先後多次
    施用第一級毒品海洛因、第二級毒品甲基安非他命等犯行，
    均時間緊接，犯罪構成要件亦均相同，顯係各基於概括犯意
    反覆為之，應各依連續犯之規定論以一罪，並依刑法第56條
    加重其刑。被告所犯上述二罪，犯意各別，行為互殊，應分
    論併罰。併案如事實欄一、（二）（三）所載被告犯行雖未
    經起訴書記載，惟此部分與起訴書所載犯罪事實既有連續犯
    關係，自為起訴效力所及，本院得併予審判之，併此敘明。
    又被告前因施用第二級毒品甲基安非他命案件，經原審法院
    以89年度易字第4902號判決有期徒刑3 月，並經本院以90年
    度上易字第851 號判決駁回上訴確定，於90年8 月17日易科
    罰金執行完畢，臺灣高等法院被告前案紀錄表1 份附卷可參
    （見本院卷第14-17 頁），其受有期徒刑之執行完畢，5 年
    以內再犯本件有期徒刑以上之罪，均為累犯，應分別依刑法
    第47條遞加重其刑。原審對被告論罪科刑，固非無見，惟原
    判決未及審酌併案如事實欄一、（二）（三）所載被告犯行
    ，容有未洽，又扣案小磁鐵1 塊係被告將葡萄糖摻入海洛因
    粉末稀釋後，用以研磨之工具，此業經被告於警詢中供述明
    確，與被告施用甲基安非他命之犯行顯無關連，原判決於主
    文關於施用第二級毒品甲基安非他命項下宣告沒收，亦有未
    合。檢察官以原審未及斟酌上開併辦之被告犯行，指摘原判
    決不當，為有理由，且原判決復有上開可議，自應由本院撤
    銷改判。爰審酌被告前因施用毒品案件，經強制戒治執行完
    畢釋放後，仍未能徹底戒絕毒品，復犯本案施用毒品罪，顯
    見其無戒毒悔改之意，惟念其施用毒品乃自戕一己之身體健
    康，尚未對他人造成危害，且犯後已坦承大部分犯行，態度
    尚可等一切情狀，各量處如主文第2 項所示之刑，並定其應
    執行刑。至扣案之海洛因2 包（合計淨重為10.03 公克；空
    包裝重為2.53公克），海洛因1 包（驗後淨重0.11公克、包
    裝重0.21公克）均屬第一級毒品；扣案殘留海洛因之小湯匙
    1 支、空盒1 個、殘留海洛因及甲基安非他命之電子磅秤1
    台，均難與其上殘留之海洛因或甲基安非他命析離，均應依
    毒品危害防制條例第18條第1 項前段規定一併宣告沒收銷燬
    。空夾鏈袋24只及小磁鐵1 塊，既為被告所有，前者係預備
    供被告分裝海洛因及甲基安非他命施用之物，後者係被告將
    葡萄糖摻入海洛因粉末後，加以研磨之工具等情，均經被告
    於警詢供承詳確（見警一卷第3 頁），爰依刑法第38條第1
    項第2 款宣告沒收。
四、被告經合法傳喚，無正當理由不到庭，爰不待其陳述逕行判
    決。
據上論斷，應依刑事訴訟法第369條第1項前段、第371條、第364
條、第299條第1項前段，毒品危害防制條例第10條第1項、第2項
、第18條第1項前段，刑法第11條、第56條、第47條、第51條第5
款，判決如主文。
本案經檢察官林應華到庭執行職務。
中    華    民    國    95    年    4     月    28    日
                  刑事第八庭    審判長法  官  李炫德
                                      法  官  簡志瑩
                                      法  官  蔡國
以上正本證明與原本無異。
施用第一級毒品部分如不服本判決應於收受本判決後10日內向本
院提出上訴書狀，其未敘述上訴理由者，並得於提起上訴後10日
內向本院補提理由書狀（均須按他造當事人之人數附繕本）「切
勿逕送上級法院」。
其餘不得上訴。
中    華    民    國    95    年    4     月    28    日
                                      書記官  翁心欣
附錄本案判決論罪科刑法條：
毒品危害防制條例第10條
施用第1級毒品者，處6月以上5年以下有期徒刑。
施用第2級毒品者，處3年以下有期徒刑。


司法院資訊處製作；財團法人民間司法改革基金會備份。
